【裁判字號】    88,交易,6
【裁判日期】    890313
【裁判案由】    過失致死
【裁判全文】
臺灣嘉義地方法院刑事判決                       八十八年度交易字第六號
    公  訴  人  臺灣嘉義地方法院檢察署檢察官
    被      告  乙○○
    選任辯護人  張雯峰律師
                奚淑芳律師
右列被告因過失致死案件，經檢察官提起公訴（八十七年度偵字第五九四一號），本
院判決如左：
    主  文
乙○○因過失致人於死，處有期徒刑陸月，如易科罰金，以參百元折算壹日。
    事  實
一、乙○○於民國八十七年六月七日上午九時五十分許，駕駛車牌號碼為ＥＭ–０八
    二三號自用小客車，自嘉義縣竹崎鄉昇平村頂埔九二之六號前倉庫旁之空地駛出
    ，欲左轉上坡往頂埔方向行駛時，本應注意其車前狀況及左右有無來車，隨時採
    取必要之安全措施，又當時並無不能注意之情形，竟疏未注意其左側適有由張康
    麗珠駕駛車牌號碼為ＬＵＪ–五四０號機車自上坡之頂埔方向行駛而至，小客車
    之車頭前方保險桿遂撞及機車右後側之塑膠置物箱，致機車向左傾倒滑行，張康
    麗珠因顱內出血，經送醫急救，延至同月九日晚上十一時三十分許不治死亡。
二、案經張康麗珠之配偶甲○○訴由臺灣嘉義地方法院檢察官偵查起訴。
    理  由
一、訊據被告乙○○矢口否認上開犯行，辯稱：當日係前往嘉義縣竹崎鄉昇平村頂埔
    九二之七號探訪其妹，其後僅發動車子，並低頭拿皮包，打算拿名片給其妹後返
    家，便見到被害人自行滑倒，車子根本未開動，車禍與其無關云云。惟查：
（一）據案發當時位於現場之證人丙○○○到庭結證：伊當時聽到「碰」的一聲，就
      看到二片塑膠片飛起來，飛比一個人高等情明確（見本院八十八年四月三十訊
      問筆錄），足見被害人傾倒打滑前應曾發生碰撞。經核被告之小客車車前保險
      桿之高度，與被害人機車右後側置物箱之破裂處高度吻合，右側置物箱破裂物
      產生碎片二面，左側手把及車牌有刮地痕跡，此有勘驗筆錄及照片在卷可稽，
      適與被害人向左閃避被告小客車，然因閃避不及右側置物箱撞及被告車前保險
      桿，置物箱之塑膠碎片凌空飛起，機車並因而向左傾倒滑行之情形相符。且機
      車若係自行打滑倒地，斷無向左打滑而右側置物箱碎片凌空飛揚之情形發生。
      又丙○○○證稱聽到者為「碰」的一聲，顯為短促一次性之撞擊聲響，亦與打
      滑倒地之持續刮地聲不符。
（二）被告雖辯稱其僅進入車內拿取名片，順手發動車子，尚欲返回其妹住處，並未
      開動車子進入馬路云云。然被告停放車輛之空地與其妹住宅尚間隔一條馬路，
      如並未打算立即開動車子，實無刻意再將鑰匙插入方向盤鎖孔，發動引擎之必
      要。是被告所辯僅於找名片時順手發動引擎云云，顯與常情不符。
（三）被告於案發後第四日（八十七年六月十一日）即向富邦保險股份有限公司（下
      稱富邦保險公司）辦理出險手續，此有富邦保險公司嘉義分公司富嘉理字第０
      一七九號函在卷可按。衡諸常情，如車禍確與被告無關，被告何須申請肇事理
      賠，足見被告明知其有過失，申請理賠用以支付被害人家屬向其求償。
（四）至於本院委託內政部警政署刑事警察局對被告實施測謊，其結果因被告對詢問
      內容反應不一，而無法鑑判，固有內政部警政署刑事警察局鑑驗通知書附卷可
      考，然僅指對所詢問內容被告之反應真偽不明；況測謊鑑驗結果僅足作為認定
      事實之參考，尚難據此認定被告並未肇事。
（五）綜上所述，被告所辯顯係空言卸責之詞，不足採信。按汽車行駛時，駕駛人應
      注意車前狀況，並隨時採取必要之安全措施，道路交通安全規則第九十四條第
      三項定有明文。被告當時確已駛進道路，疏未注意左側行駛而至之機車，小客
      車前保險桿撞及機車右置物箱，致機車向左傾倒滑行，而發生本件車禍，甚為
      顯明。被告就本件車禍之發生，確有過失。又張康麗珠係因本件車禍致顱內出
      血不治死亡之事實，亦經臺灣嘉義地方法院檢察署檢察官督同法醫師相驗明確
      ，製有相驗屍體證明書、勘驗筆錄及相片在卷足憑，是被害人之死亡與被告之
      過失行為間有相當因果關係。本件事證明確，被告犯行堪以認定。
二、核被告所為，係犯刑法第二百七十六條第一項之過失致人於死罪。爰審酌被告之
    素行、過失程度、所生危害、肇事後猶意圖飾詞卸責及迄今尚未與被害人家屬達
    成民事和解賠償損失等一切情狀，量處如主文所示之刑，並諭知易科罰金之折算
    標準。
據上論斷，應依刑事訴訟法第二百九十九條第一項前段，刑法第二百七十六條第一項
、罰金罰鍰提高標準條例第一條前段、第二條判決如主文。
本案經檢察官林世芬到庭執行職務
中      華      民      國      八十九      年      三    月    十三    日
                                      臺灣嘉義地方法院刑事第二庭
                                          法  官  曾    文    欣
右正本證明與原本無異。
如不服本判決，應於判決送達後十日內向本院提出上訴狀( 應附繕本 )。
中      華      民      國    八十九      年      三    月    十六    日
                                          書記官  張    鑽    銘
附錄：
刑法第二百七十六條
第二百七十六條
因過失致人於死者，處二年以下有期徒刑、拘役或二千元以下罰金。
從事業務之人，因業務上之過失犯前項之罪者，處五年以下有期徒刑或拘役，得併科
三千元以下罰金。


司法院資訊處製作；財團法人民間司法改革基金會備份。
